【裁判字號】    95,上重訴,55
【裁判日期】    950929
【裁判案由】    毒品危害防制條例等
【裁判全文】
臺灣高等法院刑事判決                95年度上重訴字第55號
上  訴  人
即  被  告  丙○○
選任辯護人  張  權  律師
            陳雅珍  律師
            鍾儀婷  律師
上  訴  人
即  被  告  丁○○
                    （
選任辯護人  邱昱宇  律師
上  訴  人
即  被  告  乙○○
指定辯護人  本院公設辯護人  甲○○
上列上訴人因毒品危害防制條例案件，不服臺灣桃園地方法院95
年度重訴字第13號，中華民國95年6月27日第一審判決（起訴案
號：臺灣桃園地方法院檢察署94年度偵字第18003號），提起上
訴，本院判決如下：
    主  文
原判決撤銷。
丙○○、丁○○、乙○○共同運輸第一級毒品；丙○○處無期徒
刑，褫奪公權終身；丁○○，累犯，處無期徒刑，褫奪公權終身
；乙○○，累犯，處有期徒刑拾貳年。扣案海洛因伍包（合計淨
重柒佰陸拾貳點貳伍公克，純度百分之陸拾捌點柒參，純質淨重
伍佰貳拾參點捌玖公克，連同重肆拾柒點玖公克之包裝塑膠袋伍
個）沒收銷燬之；扣案球鞋壹雙、新台幣參萬元及未扣案之透氣
膠帶壹捆、旅行袋壹個，均沒收；透氣膠帶壹捆、旅行袋壹個部
分如全部或一部不能沒收時，追徵其價額或以其財產抵償之。
    事實及理由
一、構成犯罪要件之事實：
  (一)丁○○前於民國九十年間因違反毒品危害防制條例案件，經
    台灣板橋地方法院判處有期徒刑五月確定，於九十一年四月
    四日易科罰金執行完畢；乙○○前於八十八年間因違反著作
    權法案件，經台灣台北地方法院判處有期徒刑一年二月確定
    ，送監執行，執行中經假釋，於九十年十月十七日縮刑假釋
    期滿，未經撤銷假釋，未執行之刑以執行論而執行完畢；又
    於九十三年間因竊盜案件，經台灣板橋地方法院判處有期徒
    刑六月確定，於九十四年四月二十三日執行刑完畢。丙○○
    與陳氏雪（未據起訴）是夫妻關係，與丁○○係朋友關係；
    乙○○、丁○○則係朋友關係；丙○○有意自越南輸入海洛
    因以賺取暴利，遂於九十四年八月間某日某時許，在其位於
    台北縣土城巿明德路一段一七二號三樓居住處，指使丁○○
    代覓適當人選前往越南攜帶毒品海洛因入境，事成之後，將
    給付新台幣（下同）三十五萬元作為報酬，丁○○為賺取其
    間之差價，遂表同意，並於九十四年九月間某日某時許，在
    丁○○位於台北縣永和市○○路三三四號十樓住處附近，對
    乙○○提及若可為綽號「小黃」（即指丙○○）之人前往越
    南運輸毒品入境，事成之後，即可獲取二十萬元之報酬，乙○○因經濟困窘，遂表同意，同時並要求此行以隨團旅遊之
    方式前往越南，乙○○與丙○○、丁○○、丙○○之妻陳氏
    雪及另一綽號「阿Ｂ」之不詳姓名女子基於共同之犯意聯絡
    及行為分擔，由丙○○支付出團旅費與簽證費，推由乙○○
    以隨團旅遊方式前往越南運輸毒品，另由丙○○安排其妻即
    知情之陳氏雪及丁○○先行搭機飛往越南安排運毒事宜，待
    乙○○走私運輸毒品返國入境，繼由丙○○夥同先行入境回
    國之丁○○及陳氏雪前往中正國際機接應取貨，丁○○即指
    示乙○○自行尋找適當之旅行社，以隨團旅遊之方式前往越
    南，乙○○遂於九十四年九月二十七日、二十八日間某日，
    在上開丁○○住處，將其護照交予丁○○為其辦理前往越南
    之簽證，隨後並於九十四年十月初某日，向設於台北市○○
    路附近之「金科旅行社」，洽得該旅行社將於九十四年十月
    十一日出團前往越南；而於九十四年十月十四日返國之「北
    越四天」旅遊行程，旋即將此旅遊行程告知丁○○，而丁○○辦妥乙○○之越南簽證後，即陪同乙○○前往該旅行社，
    由乙○○報名參加該「北越四天」旅遊團，丙○○並透過丁○○為乙○○給付該旅遊所需團費一萬八千元（含來回機票
    ），而丁○○確認乙○○此行前往越南之日期為九十四年十
    月十一日；自越南回台之日期為九十四年十月十四日；及乙○○此行搭乘之班機後，即回報丙○○知悉，丙○○即指示
    丁○○先行前往越南負責接應乙○○，丁○○遂於九十四年
    十月八日，在丁○○前開住處樓下與乙○○相約見面，丁○○又當場交付二萬元予乙○○作為乙○○此行在越南之生活
    開銷，並告知會先於翌日即九十四年十月九日搭機飛往越南
    安排運毒事宜，於乙○○飛抵越南當天，丁○○會在越南機
    場入境大廳等候並引領乙○○取得毒品等情告知乙○○。
  (二)丁○○遂先於九十四年十月九日，在桃園縣大園鄉「中正國
    際機場」（下稱中正機場）搭機飛往越南河內，由某姓名年
    籍不詳綽號「阿Ｂ」之成年女子負責接機安排住宿後，於九
    十四年十月十一日，丁○○即與早於九十四年九月二十二日
    先行搭機前往越南安排運毒事宜之陳氏雪及該綽號「阿Ｂ」
    之女子，搭車前往越南河內機場，期間「阿Ｂ」並將此次供
    乙○○運輸回台之毒品，已事先放在越南河內機場某廁所內
    之情事告知丁○○；而此同時，乙○○則依約定計畫，於九
    十四年十月十一日，在中正機場隨同前開旅行團搭機前往越
    南河內，嗣於同日十二時許飛抵越南河內機場，乙○○下機
    行至該機場大廳時，即與已在該大廳等候之丁○○照面，乙○○依計畫跟隨丁○○身後進入該機場大廳某放有毒品之某
    廁所後，由丁○○對乙○○示意毒品之藏放位置後，乙○○
    即在該廁所內最後一間隔間內取得內藏有海洛因三包、「阿
    Ｂ」所有，方便攜帶藏放上開毒品以供運輸毒品所用之球鞋
    一雙（每隻球鞋各夾藏海洛因一包）（海洛因五包合計淨重
    762.25公克，純度68.73％，純質淨重523.89公克，包裝總
    重47.9 0公克）及透氣膠帶一捆之旅行袋一個，丁○○、乙○○先後離開該廁所後，因乙○○前曾向丁○○提及身上可
    供生活開銷之金錢不足，丁○○遂在該機場大廳與乙○○錯
    身而過時，再交付乙○○美金二百元作為乙○○在越南之生
    活開銷，乙○○隨即攜帶前開旅行袋搭車前往其投宿之越南
    河內「下龍飯店」，乙○○將該旅行袋併同前開毒品放入房
    間內之保險箱內藏放後，即隨前開旅行團進行旅遊行程；而
    丁○○將前開毒品交付乙○○後，即先於九十四年十月十二
    日與陳氏雪一同搭機返台與丙○○會合，待乙○○於九十四
    年十月十四日走私運輸毒品入境後，前往接運。
  (三)嗣於九十四年十月十三日，乙○○隨前開旅行團轉投宿越南
    河內「富都飯店」，於該飯店住宿一晚後，即前開旅遊行程
    完成後，乙○○在明知丁○○所交付並指示其攜帶回台之毒
    品為海洛因之情形下，仍與丙○○、丁○○、陳氏雪、「阿
    B 」基於共同私運管制進口物品即第一級毒品海洛因前來台
    灣之犯意聯絡，於返台前之九十四年十月十四日十時許，在
    「富都飯店」內，將前開內藏海洛因之球鞋一雙穿於腳上；
    將前開海洛因三包，自行以前開透氣膠帶分別黏貼於其下腹
    部一包；左、右大腿鼠膝部各一包後，隨即跟隨前開旅行團
    搭車前往越南河內機場，因原訂回台之長榮航空班機停飛，
    遂改搭乘中華航空CI684號班機，自越南攜帶前開海洛因返
    台，於九十四年十月十四日十五時三十分許提早抵達中正機
    場，共同私運管制進口之第一級毒品海洛因進入我國國境。
    嗣因台北巿政府警察局大安分局事前即已接獲線報，遂會同
    財政部關稅局台北分處、法務部調查局台北巿調查處、內政
    部警政署航空警察局刑事警察大隊人員，在乙○○行經護照
    查驗台時，將乙○○帶往Ｘ光檢查儀前實施查察而當場查獲
    ，並當場在乙○○所穿著之球鞋夾層起出海洛因二包、其下
    腹部；左、右大腿鼠膝部起出海洛因三包（海洛因五包合計
    淨重762.25公克，純度68.73％，純質淨重523.89公克，包
    裝總重47.90公克）。
  (四)丙○○、丁○○、陳氏雪三人，因不知乙○○原本預定搭乘
    之長榮班機停飛，仍依原訂計畫於九十四年十月十四日十六
    時許，由丙○○駕駛車號：8782-JT號自小客車附載丁○○
    、陳氏雪一同前往中正機場接應乙○○，因久候不見乙○○
    入境，遂由丁○○以電話向「金科旅行社」查詢得知乙○○
    已改搭華航班機提早入境，丙○○遂駕車搭載丁○○、陳氏
    雪自中正機場返回台北縣土城市等候乙○○消息，嗣因乙○○為警查獲後，除向警供出上情外，並主動表示可以電話約
    出丁○○，乙○○遂在員警帶領下，前往台北縣永和市，先
    在台北縣永和市○○路附近某便利商店旁，以公用電話與當
    時正搭乘丙○○上開自小客車回程之丁○○聯絡並相約在台
    北縣永和市○○路○段一二九號之錢櫃KTV前取貨，乙○○
    為恐被告丁○○起疑，接續再撥打丁○○電話詢及運毒報酬
    是否準備妥當，以取信丁○○，丁○○隨即搭乘丙○○駕駛
    上開自小客附載陳氏雪一同前往上開約定地點，俟車抵該址
    後，由丁○○負責下車拿取海洛因，而丙○○、陳氏雪則在
    車上接應，嗣於同日二十時三十分許，員警帶同乙○○抵達
    上址，乙○○隨即指認丁○○，經警當場先逮捕丁○○，並
    在丁○○身上查獲丙○○前所交付預計支付乙○○之運毒部
    分酬勞三萬元；而丙○○見事跡敗露，立即駕車附載陳氏雪
    逃逸，復經丁○○帶同員警於同日二十一時三十分許，在丙○○位於台北縣土城巿明德路一段一七二號三樓之居處查獲
    丙○○。案經台北市政府警察局大安分局報請台灣桃園地方
    法院檢察署檢察官偵查起訴。
二、認定犯罪事實之積極證據：
  (一)被告乙○○於警詢、檢察官訊問及原審審理時均坦承其於前
    開時、地，搭乘前開班機，自越南攜帶前開海洛因入境等情
  (二)被告丁○○於警詢、檢察官訊問及原審訊問時坦承其曾受被
    告丙○○指示，聯絡、安排被告乙○○前往越南攜帶前開海
    洛因情事；於原審審理時坦承其有於九十四年十月九日搭機
    前往越南由「阿B」接機安排住宿，並於同年月十一日，在
    越南河內機場內與陳氏雪、被告乙○○照面，其後於同年月
    十二日與陳氏雪一同返台，再於同年月十四日搭乘被告丙○○駕駛之前開車輛附載陳氏雪，前往上開錢櫃KTV前取貨，
    其下車時遭警逮捕等情。
  (三)被告丙○○於警詢、檢察官訊問及原審審理時均坦承有於九
    十四年十月十四日開車搭載被告丁○○前往機場及上開錢櫃
    KTV 等情。
  (四)被告丁○○入出國日期證明書，證明被告丁○○於九十四年
    十月九日出境，於同年月十二日入境之事實。
  (五)內政部警政署函覆之陳氏雪入出境資料，證明陳氏雪於九十
    四年九月二十二日出境，於同年月十二日入境。
  (六)台北關稅局扣押貨物、運輸工具收據及搜索筆錄一份；海洛
    因、球鞋及毒品包裝情形照片十一張，證明被告乙○○運輸
    海洛因五包入境之事實。
  (七)法務部調查局九十四年十二月八日調科壹字第080010340號
    鑑定通知書，證明扣案毒品送法務部調查局鑑定結果，確均
    含有第一級毒品海洛因成分（合計淨重762.25公克，包裝總
    重47.90公克，純度68.73％，純質淨重523.89公克）。
三、被告三人之辯解要旨：
  (一)被告三人均否認有何共同私運海洛因入境之犯行。
  (二)被告乙○○辯稱：我以為我攜帶之毒品係Ｋ他命，並無走私
    毒品海洛因之認識與故意，我供出毒品上源，應符合毒品危
    害防制條例第十七條減刑之規定。
  (三)被告丁○○於原審曾辯稱：我雖曾受被告丙○○指示聯絡被
    告乙○○前往越南攜帶毒品情事，但因當時被告丙○○是指
    示我也要前往越南攜帶海洛因入境，因我自己不敢帶，所以
    我就叫被告乙○○不要帶，其後即未再與被告乙○○聯絡運
    毒細節，所以被告乙○○出境攜帶毒品來台，是被告丙○○
    後來自己與被告乙○○聯絡與我無關；我之所以於上開時間
    前往越南，是被告丙○○另外指示我前去攜帶K他命入境，
    但我在越南發現陳氏雪交給我的毒品是海洛因，所以我將該
    海洛因還給陳氏雪並未攜帶入境；九十四年十月十四日當天
    ，是被告丙○○找我去機場接朋友，因未接到該友人，被告
    丙○○載我回家，我在錢櫃KTV附近下車時，遭警查獲，我
    有供出上源亦應依法減刑。
  (四)被告丙○○辯稱：我沒有透過被告丁○○指使被告乙○○前
    往越南攜帶毒品入境，被告乙○○攜帶入境之海洛因與我無
    關，九十四年十月十四日當天，是因為被告丁○○之機車損
    壞，請我開車載他回家，所以我才開車載被告丁○○到其住
    處附近之錢櫃KTV讓被告丁○○下車，並非去接運毒品，丁○○被警察逮捕，我也沒有逃匿，足證我沒有參與本案毒品
    走私情事，我配偶陳氏雪是越南國籍，經常返回本國地，並
    非前往越南參與安排毒品走私。
四、爭點整理：
  (一)被告丁○○是否有指使安排被告乙○○於事實欄所載之時地
    前往越南攜帶海洛因毒品入境我國。
  (二)被告乙○○嗣後前往越南運輸海洛因毒品入境，是否改由被
    告丙○○直接聯絡指示，被告丁○○未再繼續參與，被告丙○○指使丁○○找乙○○前往越南攜帶入境之毒品，究竟係
    走私第一級毒品海洛因或第三級毒品Ｋ他命。
  (三)被告丁○○指使被告乙○○自越南運輸毒品入境我國，是否
    係受被告丙○○之指使而為。
  (四)被告乙○○搭機前往越南後，取得扣案走私入境毒品之過程
    如何，被告丁○○、被告丙○○之配偶陳氏雪是否有在越南
    安排毒品走私事宜。
  (五)本件被告乙○○取得上開毒品後，係於何時、地，以何種方
    式，將該毒品攜帶入境及被告乙○○攜帶毒品入境，是否確
    係第一級毒品海洛因。
  (六)被告乙○○攜帶海洛因入境遭警查獲後，向員警供出上情，
    因而為警於上開時、地，先後查獲與被告乙○○相約取貨之
    被告丙○○、丁○○之事實經過如何，被告丙○○、丁○○
    所辯並非前往機場接機取貨等語，是否可信。
五、本院判斷：
  (一)被告丁○○是否有指使安排被告乙○○於事實欄所載之時地
    前往越南攜帶海洛因毒品入境我國：
  1.被告丁○○於九十四年十月十四日警詢時供稱：我於九十四
    年九月底某日，以二十萬元之代價，商請被告乙○○私運海
    洛因入境，此行我可賺取差價十五萬元（見偵查卷第十八頁
    ）；於九十四年十月十五日檢察官訊問時陳稱：是我介紹被
    告乙○○前往越南攜帶毒品回台，當時是被告乙○○來我住
    處找我，我跟被告乙○○提起自越南攜帶毒品入境情事，被
    告乙○○說他缺錢願意運毒，此次運輸毒品之代價總計是三
    十五萬元，我答應給被告乙○○二十萬元；於九十四年十月
    十五日原審訊問時陳述：我有將前往越南攜帶毒品之事告訴
    被告乙○○，被告乙○○說他敢去，我就幫被告乙○○牽線
    ，我在台灣時已經先跟被告乙○○約好，如果在越南機場看
    到我，就直接跟我走，不要交談，行前我就知道被告乙○○
    攜帶回台之毒品是四號海洛因，我以為不是自己帶就沒事等
    語；於九十四年十二月十二日原審訊問時陳述：當初是我介
    紹被告乙○○去越南運輸毒品回台灣等語；於九十五年一月
    十日檢察官訊問時陳述：我有找被告乙○○去運毒，我把被
    告乙○○之簽證交給被告乙○○等語；於九十五年一月十八
    日檢察官訊問時陳述：是我找被告乙○○運毒品，被告乙○○去越南的機票是我與被告乙○○一起去買的等語；於九十
    五年一月二十七日原審訊問時證述：我有於九十四年八月底
    前後某日，在我位於台北縣永和市○○路三三四號十樓住處
    ，對被告乙○○提及去越南帶毒品來台之事並答應事成之後
    ，要給他約二十萬元，當時尚未談及去越南的時間，被告乙○○有同意前往越南運輸毒品，當時被告乙○○有把資料拿
    給我，我幫被告乙○○辦越南簽證，後來我就把簽證交給被
    告乙○○等語；於九十五年六月十三日原審審理時證述：我
    在台灣時曾向被告乙○○提及要去越南拿毒品，我說要在越
    南河內機場廁所拿，我有轉交二萬元給被告乙○○等語。
  2.被告乙○○於九十四年十月十四日警詢時供稱：是被告丁○○於九十四年九月底某日，指使我由越南夾帶毒品來台，被
    告丁○○說毒品攜帶來台交給被告丁○○後，即會給付我二
    十萬元報酬，我答應後，被告丁○○先於九十四年十月初某
    日，在台北縣永和市○○路三三四號十樓，給我二萬元，當
    時被告丁○○有指示我前往越南運輸毒品來台，我此行前往
    越南之旅遊費用也是被告丁○○支付等語；於九十四年十月
    十五日警詢時陳稱：我因脊椎受過傷，不能做吃重工作，經
    濟吃緊，才答應被告丁○○運毒等語；於九十四年十月十五
    日檢察官訊問時證述：被告丁○○於九十四年九月間某日，
    找我幫他運毒，被告丁○○說是有人叫他運，他轉託我運，
    並答應運毒回台將毒品交給他，他會給我二十萬元報酬，我
    後來是參加台灣旅行團前往越南，旅行團團費一萬八千元是
    被告丁○○付的，另外被告丁○○有給我二萬元零用金，我
    與被告丁○○在台灣即有約好在越南見面時不要交談等語；
    於九十四年十月十五日原審訊問時證述：被告丁○○於九十
    四年九月底某日，在其位於台北縣永和市○○路三三四號十
    樓住處，對我表示有人找他到越南去帶毒品，代價是二十萬
    元，他問我要不要賺這筆錢，被告丁○○答應負責此行前往
    越南的食宿、機票費用，我要求此行以參加旅行團方式前往
    越南，隔天被告丁○○同意此一方式，並表示願意支付這筆
    費用，於是我自己找旅行社，我找好旅行社後，將出國、回
    國之日期及回國班機告知被告丁○○，被告丁○○除了支付
    旅行團團費外，也有給我二萬元的零用金，另外答應我將毒
    品攜帶回台後，可以獲得二十萬元報酬，我與被告丁○○約
    定回台後，要先打電話給被告丁○○，再約定交貨方式，二
    十萬元的酬勞還沒有拿到等語；於九十五年一月十八日檢察
    官訊問時證述：當初是被告丁○○找我去運毒，此行前往越
    南，是被告丁○○跟我一起去旅行社辦理，而且是被告丁○○付錢等語；於九十五年六月十三日原審審理時證述：被告
    丁○○於九十四年九月間某日，在其住處附近之台北縣永和
    市○○路某電動玩具店前，跟我講有一個朋友託他找人去越
    南帶毒品來台，代價是二十萬元，我有問被告丁○○為何不
    自己去賺這筆錢，被告丁○○說他不敢，所以我答應願意前
    往，數日後，被告丁○○向我收護照去辦越南簽證，辦完簽
    證後，被告丁○○帶我一起去台北「金科旅行社」，參加「
    北越四日遊」的旅行團，團費一萬八千元是被告丁○○付錢
    ，後於九十四年十月八日晚上某時許，被告丁○○在其住處
    樓下，先給我二萬元以供我此行在越南開銷用，被告丁○○
    說他於明天會先前往越南河內，然後我到越南機場時，他會
    在機場與我碰面並將毒品交給我，當初我與被告丁○○講好
    代價是二十萬元等語。
  3.依上被告丁○○、乙○○之供述、證述，有關本件係被告丁○○確於上開時、地，指使、安排被告乙○○前往越南運輸
    毒品入境我國，雙方約定被告乙○○此行可獲取之報酬係二
    十萬元；被告丁○○有幫被告乙○○辦理前往越南簽證；被
    告乙○○參加前開旅行團前往越南之團費係被告丁○○支付
    ；被告丁○○有於上開時、地，交付被告乙○○二萬元，作
    為被告乙○○在越南之生活開銷用；被告丁○○另亦交付被
    告乙○○美金二百元生活開銷用等情，其二人之供述、證述
    ，前後一致，互核相符；而其中被告乙○○所稱被告丁○○
    有於九十四年十月八日晚上某時許，在被告丁○○住處樓下
    ，對其談及被告丁○○將於明天（即九十四年十月九日）先
    前往越南河內安排運毒事宜一節，此部分所指即被告丁○○
    於九十四年十月九日先行前往越南一節，除經被告丁○○所
    供認外，亦有被告丁○○入出國日期證明書一份在卷；被告
    乙○○所稱其此次前往越南係參加「金科旅行社」舉辦之「
    北越四日遊」旅行團一節，除被告丁○○坦承其有於該旅行
    團自越南返國當天即九十四年十月十四日前往中正機場接機
    外，被告丁○○當天因在機場未遇被告乙○○而有撥打電話
    向「金科旅行社」查詢原因一節，亦為被告丁○○所供認；
    是若非被告丁○○有於出國前告知被告乙○○其出國時間，
    被告乙○○怎有可能知道被告丁○○先行出境前往越南之時
    間；而被告乙○○此行參加「金科旅行社」前往越南，若非
    被告丁○○所安排，被告丁○○怎有可能於被告乙○○返國
    當天前往機場接應被告乙○○，而於未遇被告乙○○後，即
    向「金科旅行社」查詢，被告乙○○、被告丁○○上開供述
    、證述應堪屬實。參以被告丁○○有於被告乙○○出境前往
    越南前二日，即係於九十四年十月九日先行出境前往越南為
    安排毒品交運事宜；於被告乙○○九十四年十月十一日飛抵
    越南河內機場後，有在該機場入境大廳引領被告乙○○前往
    藏放毒品之廁所內取得毒品；又於被告乙○○搭機回國前二
    日，即於九十四年十月十二日先行搭機返台準備接貨；被告
    乙○○九十四年十月十四日入境後，又是直接撥打被告丁○○電話，聯絡毒品交付情事；被告丁○○又前往約定地點接
    貨時遭警查獲（詳如後述）。在在顯示，被告丁○○有指使
    、安排乙○○而前往越南攜帶海洛因入境我國，毋庸置疑。
  (二)被告乙○○嗣後前往越南運輸海洛因毒品入境，是否改由被
    告丙○○直接聯絡指示，被告丁○○未再繼續參與，被告丙○○指使丁○○找乙○○前往越南攜帶入境之毒品，究竟係
    走私第一級毒品海洛因或第三級毒品Ｋ他命：
  1.被告丁○○雖於原審審理時辯稱：我雖曾受被告丙○○指示
    聯絡被告乙○○前往越南攜帶毒品情事，但因當時被告丙○○是指示我也要前往越南攜帶海洛因入境，因我自己不敢帶
    ，所以我就未再與被告乙○○聯絡運毒之細節，是被告丙○○後來自己與被告乙○○聯絡並指示被告乙○○出境攜帶毒
    品，被告乙○○攜帶毒品入境與我無關，我此行前往越南原
    講好是要帶Ｋ他命，因為拿到的毒品是海洛因，所以我將毒
    品退還「阿雪」，我沒有攜帶任何毒品入境，被告乙○○亦
    辯稱當時約定要攜帶的毒品是Ｋ他命，因為刑責較輕，所以
    答應前往越南運毒，不知道是海洛因，直到入境遭海關查獲
    才知道所走私入境的是海洛因毒品各云云。惟查：被告丁○○已於警詢、檢察官訊問及原審訊問時，先後對其如何指使
    、安排被告乙○○前往越南運輸海洛因毒品之時間、地點、
    報酬及被告乙○○此行係以參加旅遊之方式出境及由其給付
    團費、並先交付金錢供被告乙○○越南開銷等，均供述明確
    ；被告乙○○亦供稱是一位綽號「小黃」年約五十歲左右之
    男子出錢委託丁○○由越南夾帶海洛因回台，代價二十萬元
    ．．．在河內機場出關後，丁○○帶我到機場廁所拿一個袋
    子交給我．．．回到旅館房間看到快昏倒．．．旅行袋裡面
    是海洛因，因為我已經答應他也收了零用金，只好硬著頭皮
    帶回國等語（見偵查卷第一一二頁）互核相符，且被告丁○○為此等陳述時，不僅均未曾提及其有何受丙○○指使是前
    往越南攜帶Ｋ他命，嗣因發現是海洛因後，即將毒品退還「
    阿雪」之情事；且被告丁○○於九十四年十月十四日警詢時
    即供稱：當初是被告丙○○出資三十五萬元叫我找人至越南
    攜帶海洛因回台，我以二十萬元之代價叫被告乙○○前往運
    毒，我賺取差價十五萬元等語；於九十四年十月十五日檢察
    官訊問時供稱：「小黃」（指被告丙○○）叫我去越南運毒
    ，我不敢去，所以我就介紹被告乙○○等語；於九十四年十
    月十五日原審訊問時供稱：「小黃」有告訴我叫被告乙○○
    帶回來的是四號海洛因，我以為不是我自己帶就沒事等語，
    是被告丁○○不但對被告乙○○運毒可獲取之報酬二十萬元
    供述明確，核與被告乙○○證述相符外，且對於其此次安排
    被告乙○○前往運毒其自己可賺取之差價及其自己為何不攜
    帶毒品入境等情供述甚詳，顯然其為上開自白時均係於身心
    處於正常狀態下自由而為，被告嗣後翻異前供改稱係約定攜
    帶Ｋ他命，另被告丁○○於原審審理時辯稱：我製作上開筆
    錄時，頭腦不清，我是亂說的云云，已難採信。
  2.再者，被告丁○○於九十五年六月十三日原審審理時，對於
    被告乙○○為何前往越南運毒一節，先稱：我不曉得被告乙○○為何前往越南運毒，我也沒有要被告乙○○從越南帶Ｋ
    他命回台，我只知道他跟我一起去帶Ｋ他命云云；另稱：我
    曾向被告乙○○提及被告丙○○叫我去越南河內拿海洛因，
    我本來要找被告乙○○一起去，因為後來我不敢去，我就跟
    被告乙○○說不要去，不曉得為何被告乙○○也去河內機場
    帶海洛因；又稱：我在台灣時，有跟被告乙○○講說要去拿
    Ｋ他命，也有跟被告乙○○說要在河內機場的廁所拿；再稱
    ：我與被告乙○○都知道要在廁所拿毒品，我忘了是誰跟誰
    講的；對於其所稱其自己是要攜帶Ｋ他命之來源一節，先稱
    ：是「阿Ｂ」叫我去機場的廁所拿旅行袋，旅行袋裡面裝海
    洛因三包、球鞋一雙；其後改稱：我拿到旅行袋後，發現不
    是Ｋ他命，我就不敢帶，我就打電話叫對方拿回去，對方就
    是阿雪（即指陳氏雪）；對於九十四年十月十四日為何前往
    中正機場欲接何人，為何未接到人一節，先稱：被告丙○○
    找我去機場接朋友，後來沒有接到朋友，我也不曉得為何沒
    有接到朋友；後稱：被告丙○○找我去中正機場接朋友，途
    中被告丙○○要我打電話問「金科旅行社」，得知越南河內
    回來的班機取消了云云，復稱：我們去中正機場沒有接到人
    ，後來得知被告乙○○的班機取消；另對於其是否知悉被告
    乙○○於九十四年十月十四日自越南返台一節，先稱：被告
    乙○○打電話叫我去錢櫃ＫＴＶ，這時我才知道被告乙○○
    回來了，但我不知道被告乙○○是從越南回來；然其後又稱
    ：我們去機場問的時候，就知道被告乙○○的班機取消，是
    被告丁○○於同次審理時之陳述，對前開細節，不但前後反
    覆不一，且多有互相矛盾之情形，果被告丁○○與乙○○約
    定前往越南，僅是攜帶Ｋ他命，並非走私海洛因，且其嗣後
    已置身事外，未再繼續參與其事，為何另又稱丙○○要他去
    越南河內拿海洛因，且嗣後丁○○又前往河內機場，而在河
    內機場廁所內取得內裝有海洛因及球鞋的旅行袋，數日之後
    又由被告乙○○攜帶回國，而其於乙○○九十四年十月十四
    日搭乘之長榮班機返國，又與丙○○一同前往機場接機，另
    因原定班機取消，又儘快依丙○○指示向旅行社查詢，並與
    丙○○繼續等候乙○○之消息，顯難認被告丁○○在知悉將
    攜帶回台灣之毒品是海洛因之後，即未再參與其事。
  3.且被告丁○○於同次審理時自承：我沒有介紹被告丙○○與
    被告乙○○認識，我只有跟被告丙○○說是找被告乙○○去
    帶毒品，因為被告乙○○沒有電話，而我也不知道被告丙○○的電話，所以被告乙○○、丙○○互相不知對方電話，況
    且被告乙○○、丙○○在本案查獲前都不認識等語，被告乙○○於本院審判程序亦供稱與被告丙○○不認識，是既然被
    告乙○○、丙○○互不相識，又無電話可供聯繫，被告丙○○如何自己與被告乙○○聯絡運毒事宜，又被告乙○○將毒
    品攜帶入境後，又要以何方式聯絡交付被告丙○○，亦有可
    疑。被告丁○○於九十四年十月十五日檢察官訊問時供稱：
    我有在台灣先付被告乙○○三萬元云云，然此部分，被告丁○○嗣於原審審理時更正其在台灣先交付被告乙○○之金錢
    為二萬元等情，核與被告乙○○上開供述、證述之金額相符
    ，是被告丁○○在台灣先行給付被告乙○○之金錢係二萬元
    無誤。另被告乙○○證稱：被告丁○○於九十四年十月十一
    日，在越南河內機場，有另交付我美金二百元，供我在越南
    開銷等情，核與被告丁○○前開所稱其另有交付被告乙○○
    美金二百元之數額相符。另被告乙○○雖於原審審理時供稱
    ：當初我與被告丁○○講好運毒代價是二十萬元，但是扣掉
    已經給我的二萬元，所以被告丁○○應該還要給我十八萬元
    ，且其於警詢、檢察官訊問均指出：前開台幣二萬元、美金
    二百元，均是被告丁○○供我在越南開銷之用，運毒報酬是
    約定於毒品交付被告丁○○後再行給付，所以我尚未收到報
    酬等語，而被告乙○○於原審審理時亦陳稱：被告丁○○先
    給我二萬元，以供我此行在越南開銷用等語，是該二萬元、
    美金二百元，均應係被告丁○○提供被告乙○○在越南開銷
    之用，若被告丁○○未再繼續參與走私運毒情事，為何仍交
    付兩萬元及美金二百元供乙○○前往越南之開銷，並約定事
    成之後給付酬勞，顯與事實不符。參以被告丙○○持用0000
    000000、0000000000、0000000000號行動電話門號一節，為
    被告丙○○所是認，經原審比對被告丁○○持用之00000000
    00號行動電話門號通聯紀錄顯示：被告丙○○持用之上開行
    動電話門號不但有於被告丁○○所稱九十四年十月十日，先
    後二次與被告丁○○持用之0000000000號行動電話門號通聯
    ，且在九十四年八月間即通話二十一次；在九十四年九月間
    通話六十三次；於九十四年十月八日通話八次；於九十四年
    十月九日通話三次；於九十四年十月十三、十四日亦各通話
    三次，足認被告丁○○、丙○○於被告乙○○出入境前後，
    互為通聯密切，益證被告丁○○仍繼續參與丙○○所指示委
    由乙○○前往越南走私毒品海洛因之情事，被告丁○○辯稱
    係被告丙○○嗣後自己與被告乙○○聯絡運毒事宜顯與常情
    相違。被告丁○○上開辯解，不但反覆不一，且乖離常情甚
    遠，顯屬推諉卸責之詞，難以採信。綜上所述，被告丁○○
    有於上開時、地，仍繼續參與指使被告乙○○前往越南運輸
    毒品入境我國，被告乙○○同意後，被告丁○○即以上開方
    式安排被告乙○○出境前往越南運輸毒品海洛因甚明。
  (三)被告丁○○指使被告乙○○自越南運輸毒品入境我國，是否
    係受被告丙○○之指使而為：
  1.被告丁○○於九十四年十月十四日警詢時供稱：被告丙○○
    出資三十五萬元，請我找人至越南攜帶海洛因回台，我才以
    二十萬元之代價，請被告乙○○運毒回台等語（見偵查卷第
    十七頁）；於九十四年十月十五日檢察官訊問時供稱：小黃
    （經檢察官提示被告丙○○照片後，稱「小黃」就是被告丙○○）於九十四年八月底某日，叫我幫他運毒，代價三十五
    萬元，後來被告乙○○來我住處找我，我向乙○○提及此事
    ，並與被告乙○○約定運毒代價二十萬元，被告丙○○、乙○○未曾見過面，都是由我聯絡被告丙○○等語（見偵查卷
    第一一四、一一五頁）；於九十四年十月十五日原審訊問時
    證陳述：是被告丙○○要我找被告乙○○攜帶海洛因回台灣
    ，我把這件事告訴被告乙○○，我說一個人代價是二十萬元
    或二十五萬元，被告乙○○就說他敢去，我就幫他牽線等語
    （見原審卷(一)第六至十一頁）；於九十五年一月二十七日原
    審訊問時證述：被告丙○○於九十四年八月底某日，在其位
    於台北縣土城市○○路○段一七二號三樓，指示我找人幫他
    從越南帶海洛因來台，後來我找人幫他從越南帶海洛因回來
    臺灣，我就找一個叫戊○○，另外一個叫乙○○，後來我與
    被告乙○○與戊○○說運毒代價二十萬元或二十五萬元等語
    （見原審卷(一)第六頁），被告丁○○上開供述、證述，不但
    明確陳述本件係由被告丙○○主導，且對於被告丙○○允以
    之代價為三十五萬元，其告訴被告乙○○前往可賺取之差價
    為十五萬元等亦已供述明確；且被告丁○○於檢察官訊問時
    亦明確指出被告黃文弘綽號「小黃」；於原審審判程序後以
    證人身分接受交互詰問證稱：「丙○○問我要不要去越南帶
    海洛因．．．帶毒品回台灣的代價是二十萬元．．．我就於
    九十四年十月九日搭機到越南，九十四年十月十一日拿到毒
    品．．．乙○○隨旅行團從越南河內機場出來，與乙○○有
    碰面，沒有打招呼．．．我之前說丙○○叫我去拿海洛因．
    ．．就是去河內機場廁所拿．．．」等語（見原審卷(二)第五
    頁、第七至九頁）；於本院審判程序時供稱：「丙○○在他
    土城家中叫我幫他找人運毒．．．我找乙○○，運毒代價是
    二十萬元．．．我的代價是到越南讓乙○○順利拿到毒品，
    我欠丙○○的錢就不用還．．．在越南機場將毒品交給乙○○就知道是海洛因，我知道錯了」等語在卷（見本院審判筆
    錄第十六、十七頁）。另證人即被告丁○○曾尋找前往運毒
    之戊○○於本院審判程序交互詰問亦證稱：知道丙○○要丁○○找人從越南帶回毒品，當時我還在考慮，並曾透過丁○○打電話向丙○○借錢，丙○○他知道丁○○有找我去越南
    帶毒品回來．．．丁○○有談到去越南帶毒品的條件是要給
    我二十萬元，丁○○從頭都有說背後是丙○○主謀，丁○○
    不可能主謀這件事，因為我知道他沒有錢．．．我有拿護照
    給丁○○去辦理簽證，丁○○有說簽證費用是丙○○出的．
    ．．後來因為我另外要跟朋友去大陸，丁○○又一直沒有辦
    法確定日期，另外乙○○因為簽證先下來．．．又聽說有人
    運毒出事，所以丁○○就叫我不要去．．．等語（見本院審
    判筆錄），核與共同被告乙○○迄警詢、偵查及原審時證述
    ：被告丁○○說是「小黃」請其找人前往越南運毒等情相符
    （詳偵查卷第二十頁、第一一二頁；原審卷(一)第一二五頁；
    原審卷(二)第五四、五五頁）。查被告丁○○所為上開陳述，
    不但使被告丙○○觸犯私運毒品之刑責，亦使其自身觸犯同
    樣之重罪，若非被告丙○○真有指使被告丁○○為上開犯行
    ，被告丁○○實無故意誣攀被告丙○○而令自身亦涉該等重
    罪之必要，其供述、證述已堪採信。參以被告丙○○之妻陳
    氏雪有於九十四年九月二十二日先行搭機前往越南安排運毒
    事宜，並於九十四年十月十二日與被告丁○○一同搭機返台
    ；被告丙○○、丁○○、陳氏雪三人有於九十四年十月十四
    日一同前往中正機場準備接應自越南返台之被告乙○○；被
    告乙○○為警查獲後，以電話相約被告丁○○在台北縣永和
    市○○路○段一二九號之錢櫃KTV前取貨，亦是由被告丙○○駕車附載被告丁○○、陳氏雪一同前往（詳如後述），足
    證本件被告丁○○之所以指使被告乙○○自越南運輸毒品入
    境我國，乃係受被告丙○○之指使而為等情，業經被告丁○○供述、證述如前，而被告丙○○之妻陳氏雪確有於九十四
    年九月二十二日先行搭機前往越南；並於被告乙○○返台前
    二日，即九十四年十月十二日搭機先行返台等情，亦有內政
    部警政署函覆原審之陳氏雪入出境資料一份在卷；被告丙○○除於九十四年十月十五日警詢時即供稱：我於九十四年十
    月十四日當天駕駛上開自小客車附載被告丁○○及陳氏雪一
    同前往上開錢櫃KTV等情外，且於九十五年一月二十七日原
    審訊問時陳稱：被告丁○○於九十四年十月十四日晚間某時
    許接到電話，然後被告丁○○就說要去永和錢櫃接運毒品海
    洛因，被告丁○○說這海洛因是叫人家從越南帶來的，所以
    我知道被告丁○○是要去拿人家從越南帶回來的海洛因等語
    ；於九十五年六月十三日原審審理時亦陳述：我載被告丁○○回家途中，被告丁○○接到電話，我知道被告丁○○要去
    接貨拿海洛因，電話是被告丁○○接的，被告丁○○有跟我
    講等語，核與被告丁○○上開所稱其與被告丙○○回程途中
    ，接獲被告乙○○來電，相約上開KTV取貨，遂由被告丙○○附載其與陳氏雪一同前往取貨之情節相符，本件被告丙○○不但指使被告丁○○洽得被告乙○○前往越南運毒，並於
    被告乙○○運毒返國時，與被告丁○○、陳氏雪一同前往接
    應已明，益徵被告丁○○係受被告丙○○之指使而洽得被告
    乙○○為渠等自越南運輸毒品入境我國無誤。被告丙○○辯
    稱：我沒有指示被告丁○○轉請被告乙○○前往越南攜帶毒
    品入境，被告乙○○攜帶入境之海洛因與我無關云云，即與
    事實不符而難採信。另被告丁○○雖於原審審理時翻異前詞
    ，改稱：被告丙○○指使其另私運Ｋ他命入境，本件係被告
    丙○○自己指使被告乙○○私運海洛因來台云云，如前所述
    ，此乃被告鄭天臨訟卸責之詞，難已採信，併再敘明。
  2.本件係被告丙○○於上開時、地，以上開代價，指使被告丁○○代尋適當人選前往越南運輸海洛因入境後，再由被告丁○○指使、安排被告乙○○前往越南運輸毒品入境我國無誤
    。事實欄一之事實，已堪認定。
  (四)被告乙○○搭機前往越南後，取得扣案走私入境毒品之過程
    如何，被告丁○○、被告丙○○之配偶陳氏雪是否有在越南
    安排毒品走私事宜：
  1.被告丁○○於九十四年十月十四日警詢時供稱：被告乙○○
    攜帶入境之毒品，是我與被告丙○○越南籍的太太（即指陳
    氏雪），於九十四年十月十一日中午某時許，在越南河內機
    場，將內藏海洛因之球鞋一雙及三包海洛因之旅行袋交付給
    被告乙○○等語；於九十四年十月十五日檢察官訊問時證述
    ：我先於九十四年十月九日前往越南，某女子到機場接我，
    指示我於同年月十一日到越南河內機場與被告乙○○碰面並
    引領被告乙○○去廁所拿毒品，九十四年十月十一日當天，
    是該女子帶我到越南河內機場，該女子告訴我毒品已放在廁
    所內，該女子不是陳氏雪，後來我有對被告乙○○指出毒品
    藏放之位置，由被告乙○○拿取該藏有毒品之旅行袋等語；
    於九十四年十月十五日原審訊問時陳述：被告乙○○在台灣
    時有問我要怎麼去帶海洛因，我有去越南告訴被告乙○○如
    何把海洛因帶回來，我到越南之後，某年約三十歲之女子在
    機場等我，把我接到越南河內的一家小旅社，九十四年十月
    十一日被告乙○○飛抵越南河內當天，該女子叫我一起去越
    南河內機場找被告乙○○，該女子先帶我到機場男廁所門口
    ，對我說如果看到被告乙○○就告訴被告乙○○「東西」放
    在男廁所最後一間，我之前在台灣時也有先跟被告乙○○約
    好，如果在機場看到我之後，就直接跟我走，所以當天在越
    南河內機場我與被告乙○○碰面時沒有交談等語；於九十五
    年一月二十七日原審訊問時證述：我於九十四年十月九日獨
    自一人搭機前往越南，到越南後，綽號「阿Ｂ」之女子來載
    我去旅社，我於九十四年十月十一日去越南河內機場，我有
    看到被告乙○○走出來，我就往廁所走，被告乙○○就跟著
    我後面走等語；於九十五年六月十三日原審審理時證述：我
    於九十四年十月九日飛抵越南河內機場時，是年約三十歲之
    綽號「阿Ｂ」之女子來接我，「阿Ｂ」帶我去旅社，另外被
    告丙○○的妻子陳氏雪也有在越南與我見面，並問我是否要
    交東西給被告乙○○，九十四年十月十一日當天是「阿Ｂ」
    、陳氏雪帶我去河內機場，「阿Ｂ」跟我講放毒品的地方，
    被告乙○○於九十四年十月十一日隨同旅行團前往越南河內
    ，我有看到被告乙○○從機場出來，後來我進入一間廁所，
    我出來時有看到被告乙○○拿毒品，毒品是放在最後一間廁
    所內，我在台灣時有跟被告乙○○說要在越南河內機場廁所
    拿毒品，之後我與陳氏雪於九十四年十月十二日一同搭機回
    台等語。
  2.被告乙○○於九十四年十月十四日警詢時陳述：被告丁○○
    於九十四年十月十一日中午，在越南河內機場將一雙球鞋（
    內裝有海洛因）及另外三包海洛因交付給我，我於九十四年
    十月十四日攜帶該海洛因回台等語；於九十四年十月十五日
    檢察官訊問時證述：九十四年十月十一日，在越南河內機場
    出關時，被告丁○○帶我到機場某廁所，將一個旅行袋交給
    我，因為我們之前約好不要交談，拿了袋子後，我就回飯店
    ，發現旅行袋裡面是海洛因等語；於九十四年十月十五日原
    審訊問時陳述：我於九十四年十月十一日跟著旅行團抵達越
    南河內機場大廳，當時就看到被告丁○○在大廳等我，因為
    我與被告丁○○約好在機場拿取託我帶來台灣的東西，所以
    我一看到被告丁○○，就跟著他到廁所，發現男廁所裡面地
    上有一個旅行袋，我就拿該旅行袋離開廁所，被告丁○○交
    給我的旅行袋裝著一雙運動鞋，另外有三小包藥品，我將之
    攜帶入境後遭警查獲等語；於九十四年十月十五日原審訊問
    時證述：我於九十四年十月十一日中午，在越南河內機場出
    境大廳，看到被告丁○○，我就跟隨他進入某廁所，他比一
    下廁所內的行李袋，因為我們之前就已經說好了，所以不用
    交談，我就知道要把該旅行袋帶走並運回台灣等語；於九十
    四年十二月十二日原審訊問時陳述：我於九十四年十月十一
    日到達越南河內機場時，被告丁○○已經在機場大廳等我，
    我跟著他走到廁所，他在廁所內將一個旅行袋放在地上，示
    意我帶走等語；於九十五年一月十八日檢察官訊問時證述：
    我飛抵越南一下飛機，就在機場大廳看到被告丁○○，他示
    意我跟他一起到某廁所，他就指著最後一間廁所，我就知道
    裡面有毒品就拿走該行李袋，我沒有看到二個行李袋，只有
    一個行李袋等語；於九十五年六月十三日原審審理時證述：
    我於九十四年十月十一日飛抵越南後，一走出出境大廳，我
    就看到被告丁○○站在大廳前面，被告丁○○沒有講話，但
    是被告丁○○有給我使一個眼神，我就跟被告丁○○走，被
    告丁○○就走近該機場某廁所，被告丁○○站在該廁所最裡
    面靠牆壁，指著最後一間廁所，我就看到裡面有一個旅行袋
    ，我就直接把行李袋拿出去，因為我在台灣要上飛機前，我
    有跟被告丁○○講說我身上錢不夠，被告丁○○離開廁所我
    也拿著行李袋跟著出去，後來在機場大廳錯身而過時，被告
    丁○○有交給我美金二百元，我沒有看到該廁所有何其他行
    李袋，也沒有看到被告丁○○拿另一個旅行袋等語。
  3.被告丁○○於原審審理時雖曾改稱：我於九十四年十月十一
    日，雖有前往越南河內機場某廁所，但我是要拿被告丙○○
    所托運之K他命，我沒有引領被告乙○○拿取海洛因，我去
    廁所是拿另一個旅行袋，打開發現內藏海洛因後，已將海洛
    因返還「阿雪」云云，然如前述，被告丁○○於同次審理時
    就此部分之陳述，前後不一，且有互相矛盾之情形，已難採
    信，而被告乙○○不但前後陳述、證述均相當一致，且於原
    審審理時明確證述其在該廁所取得前開內藏海洛因之旅行袋
    時，並未發現有何其他旅行袋，更沒有看到被告丁○○拿另
    一個旅行袋等語，是被告丁○○辯稱其在越南河內機場某廁
    所，拿被告丙○○所托運之另一個旅行袋云云，顯與事實不
    符，難以採信。另被告丁○○雖又於原審訊問、審理時均曾
    辯稱：不是「阿雪」（指陳氏雪）與我在越南河內機場將毒
    品交付被告乙○○，「阿雪」交給我的毒品，是另一份要我
    攜帶回台之毒品云云，然查，被告丁○○於九十四年十月十
    四日警詢時即供稱：被告乙○○攜帶入境之毒品，是我與被
    告丙○○越南籍的太太（即指陳氏雪），於九十四年十月十
    一日中午某時許，在越南河內機場，交付給被告乙○○等語
    ；雖其後又供出有另一名綽號「阿Ｂ」之女子，在其前往越
    南時接機安排住宿，並於九十四年十月十一日，一同前往越
    南河內機場，並告知其毒品藏放之廁所等情，然被告丁○○
    於九十五年六月十三日原審審理時證述：我於九十四年十月
    九日飛抵越南河內機場時，是「阿Ｂ」之女子來接我去旅社
    ，另外被告丙○○的妻子陳氏雪也有在越南與我見面並問我
    是否要交東西給被告乙○○，九十四年十月十一日當天是「
    阿Ｂ」、陳氏雪帶我去河內機場，「阿Ｂ」跟我講放毒品的
    地方，之後我與陳氏雪於九十四年十月十二日一同搭機回台
    等語，並有被告丁○○入出國日期證明書（載明被告丁○○
    於九十四年十月九日出境，於同年月十二日入境）；內政部
    警政署函覆原審之陳氏雪入出境資料（載明陳氏雪於九十四
    年九月二十二日出境，於同年月十二日入境），是依被告丁○○前後之供述、證述，參酌被告丁○○、陳氏雪入出境之
    情形，足認本件被告丁○○係於九十四年十月九日，在中正
    機場搭機飛往越南河內，由某姓名年籍不詳綽號「阿Ｂ」之
    成年女子負責接機安排住宿後，於九十四年十月十一日，被
    告丁○○即與前於九十四年九月二十二日先行搭機前往越南
    安排運毒事宜之陳氏雪及該綽號「阿Ｂ」之女子，搭車前往
    越南河內機場，期間陳氏雪並有確認由被告丁○○出面負責
    引領被告乙○○取得毒品；該「阿Ｂ」之女子並將此次供被
    告乙○○運輸回台之毒品，已事先放在越南河內機場某廁所
    內之情事告知被告丁○○；其後即由被告丁○○出面引領被
    告乙○○取得該毒品，被告丁○○隨後即與陳氏雪於九十四
    年十月十二日一同搭機返台之事實，被告丙○○之妻陳氏雪
    有參與本件運輸走私毒品海洛因之犯行甚明。
  (五)本件被告乙○○取得上開毒品後，係於何時、地，以何種方
    式，將該毒品攜帶入境及被告乙○○攜帶毒品入境，是否確
    係第一級毒品海洛因：
  1.被告乙○○於九十四年十月十四日警詢時供稱：我於前開時
    、地取得毒品後，先將毒品藏在越南某飯店保險箱內，繼續
    參加旅遊行程，我於九十四年十月十四日，攜帶該毒品搭乘
    華航CI-684班機自越南河內機場返回中正機場，我攜帶之毒
    品是第一級毒品海洛因等語；於九十四年十月十五日檢察官
    訊問時證述：我於前開時、地，拿到毒品後，就先回飯店，
    當時一部份毒品是放在鞋子裡，後來我將鞋子穿在腳上，其
    餘毒品則綁在我跨下攜帶入境等語；於九十四年十月十五日
    原審訊問時陳稱：被告丁○○交給我一個旅行袋內裝一雙運
    動鞋及三個小包及一捆透氣膠帶，我就先回飯店，後來我將
    三個小包用透氣膠帶黏在胯下，球鞋則穿在腳上，於九十四
    年十月十四日十五時三十分許攜帶毒品入境等語；於九十五
    年六月十三日原審審理時證述：我於前開時、地，拿到毒品
    後，就先隨旅行團一起行動，當天投宿越南西貢「下龍飯店
    」，我在房間內打開旅行袋看，裡面有一雙球鞋，這一雙球
    鞋是之前就先講好這一次要帶的東西，另外還多出三包東西
    ，這三包東西已經封好，還有一捆透氣膠布，我於二天後，
    隨團改住越南河內「富都飯店」，因為這飯店沒有保險箱，
    所以我就一直待在飯店房間裡面，一直到九十四年十月十四
    日早上出發前，我就直接穿上球鞋，另以前開透氣膠帶將三
    包毒品，分別纏繞在我下腹一包，左、右大腿鼠膝部各一包
    ，隨即於當天搭華航班機回台等語，並有台北關稅局扣押貨
    物、運輸工具收據及搜索筆錄一份；海洛因、球鞋及毒品包
    裝情形照片十一張附卷可稽；且扣案由被告乙○○所運輸入
    境之海洛因五包，經送法務部調查局鑑定結果，確均含有第
    一級毒品海洛因成分（合計淨重762.25公克，包裝總重47.9
    0公克，純度68.73％，純質淨重523.89公克），亦有法務部
    調查局九十四年十二月八日調科壹字第080010340號鑑定通
    知書一紙在卷可憑。
  2.被告乙○○雖於原審審理時辯稱：我不知道攜帶之毒品是海
    洛因，當初被告丁○○是告訴我要攜帶Ｋ他命，我拿到毒品
    後雖有懷疑是別種毒品，但不知道是海洛因云云；而被告丁○○亦供稱：我沒有告訴被告乙○○要帶何種毒品云云，然
    查，被告乙○○於九十四年十月十五日檢察官訊問時證述：
    我於前開時、地，拿到前開毒品後，就先回飯店，我打開袋
    子一看，就快昏倒了，因為本來說好是要運Ｋ他命，但旅行
    袋裡面是海洛因，可是因為我已經答應被告丁○○且已收了
    零用金，只好硬著頭皮帶回國等語，是被告乙○○顯於拿取
    該內藏毒品之旅行袋當天，即有打開該旅行袋發現內裝毒品
    係海洛因，已詳如前述，上開辯稱其不知道攜帶之毒品是海
    洛因云云，顯與事實不符，自難採信。
  (六)被告乙○○攜帶海洛因入境遭警查獲後，向員警供出上情，
    因而為警於上開時、地，先後查獲與被告乙○○相約取貨之
    被告丙○○、丁○○之事實經過如何，被告丙○○、丁○○
    所辯並非前往機場接機取貨等語，是否可信：
  1.被告乙○○於九十四年十月十四日警詢時陳述：警方帶同我
    於九十四年十月十四日二十時三十分許，前往台北縣永和市
    ○○路○段一二九號錢櫃KTV永和店前查獲之被告丁○○即
    是要我走私海洛因之人；警方於九十四年十月十四日二十一
    時三十分許，在台北縣土城市○○路○段一七二號查獲之「
    小黃」，是我所述出錢委託被告丁○○要我走私海洛因來台
    之人等語；於九十四年十月十五日檢察官訊問時證述：我於
    九十四年十月十四日，在警察監視下，撥打被告丁○○0000
    000000號行動電話，與被告丁○○相約在台北縣永和市○○
    路○段錢櫃KTV前取貨，警察載我去約定地點，經我指認被
    告丁○○後，警察當場查獲被告丁○○，當時有一輛車停在
    被告丁○○附近，該駕駛見此情形，立即駕車逃走，後來被
    告丁○○帶警察去「小黃」住處附近，查獲「小黃」（即被
    告丙○○）等語；於九十四年十月十五日原審訊問時證述：
    我為警查獲後，有配合警察打電話約被告丁○○，因而查獲
    被告丁○○及被告丁○○上線等語；於九十五年六月十三日
    原審審理時證述：我參加之旅遊團原本計畫自越南搭乘長榮
    航空班機回國，預計應於九十四年十月十四日十七時許飛抵
    中正機場，後因長榮航空該班機停飛，所以我隨旅行團改搭
    中華航空班機自越南返國，所以我搭中華航空該班機於九十
    四年十月十四日十五時許入境，被告丁○○只知道我要搭長
    榮航空該班機回台，不知道我改搭中華航空班機回台，我遭
    警查獲後，在被押往台北市政府警察局大安分局途中，警員
    跟我說攜帶海洛因罪很重，如果可以提供上線，可以減刑，
    所以我供出是被告丁○○指使我運毒，我主動向警察說我可
    以打電話約被告丁○○，後來警察帶我去台北縣永和市，我
    先在永和市○○路某便利商店旁，打電話給被告丁○○並與
    被告丁○○相約在台北縣永和市○○路錢櫃ＫＴＶ門口見面
    取貨，我怕被告丁○○會懷疑，所以隨即又打了第二通電話
    問被告丁○○說錢準備好了嗎？被告丁○○回稱「準備好了
    」，警員載我至約定地點，我就看到被告丁○○站在路邊，
    我指出被告丁○○後，員警立即上前逮捕被告丁○○，當時
    有一部車子在附近加速開離等語。
  2.被告丁○○於九十四年十月十四日警詢時供稱：被告乙○○
    遭警查獲後配合警方撥打我0000000000行動電話與我相約在
    台北縣永和市○○路錢櫃KTV 前交付毒品，我與被告丙○○
    、陳氏雪三人開車一同前往，我與被告丙○○、陳氏雪在場
    等候被告乙○○前來交付毒品，我被警方查獲，而被告丙○○、陳氏雪趁機駕車逃逸，被告丙○○駕駛之車輛車號是87
    82-JT ，我遭查獲後即帶同警方在被告丙○○位於台北縣土
    城市○○路○段一七二號三樓居處查獲之被告丙○○就是當
    初委託我攜帶毒品回台之人等語；於九十四年十月十五日檢
    察官訊問時證述：九十四年十月十四日我與被告丙○○去中
    正機場接機，結果飛機提早到，沒有接到，後來被告乙○○
    打我0000000000行動電話，通知我他回來了並問「錢呢？」
    ，當時被告丙○○在車上對我說「給啊」，被告乙○○又問
    「給多少」，被告丙○○說「全部給」，但被告丙○○實際
    只給我三萬元，說等拿到東西秤完重量再全部給，我和被告
    丙○○、陳氏雪就在錢櫃KTV 附近等被告乙○○，我下車站
    在路邊就遭警查獲，被告丙○○開車逃走，後來我帶警察去
    土城抓到被告丙○○等語；於九十四年十月十五日原審訊問
    時證述：被告乙○○於九十四年十月十四日下午打電話給我
    說他回來了，當時被告丙○○在我旁邊，因為我與被告丙○○本來一起去接機，但沒有接到被告乙○○，我們就先回台
    北，我們快到我住處時，接到被告乙○○電話，被告乙○○
    說「錢呢？」，被告丙○○在前面開車叫我就跟被告乙○○
    說「有」，被告乙○○又問「給多少」，我就依被告丙○○
    指示說「全部」，但實際上被告丙○○只有給我三萬元準備
    交給被告乙○○，我與被告乙○○約在我家附近的錢櫃KTV
    門口交付海洛因，我與被告丙○○在該處等後時，我遭警查
    獲，我身上查獲的三萬元是被告丙○○給的等語；於九十五
    年一月十八日檢察官訊問時證述：九十四年十月十四日當天
    被告丙○○與我去中正機場接人，結果沒有接到人，被告丙○○叫我打電話給「金科旅行社」，得知從越南回來之班機
    停飛，後來我在被告丙○○車上接到被告乙○○來電，車抵
    上開KTV 前，我一下車即遭警查獲，被告丙○○駕車逃逸等
    語；於九十五年一月二十七日原審訊問時證述：被告丙○○
    於九十四年十月十四日中午開車載我去中正機場接人但沒接
    到人，後來被告乙○○來電說「我回來了」，我依被告丙○○指示問「東西呢？」，被告乙○○就說「錢呢？」，「東
    西」就是指海洛因，我與被告乙○○相約我家附近之錢櫃KT
    V 見面，車抵錢櫃KTV 後，我一下車即遭警查獲，我與被告
    丙○○、陳氏雪一同前往等語；於九十五年六月十三日原審
    審理時證述：被告丙○○於九十四年十月十四日下午駕駛車
    號8782ＪＴ自小客車，載我及陳氏雪去機場接人但沒接到人
    ，我依被告丙○○指示打電話到「金科旅行社」得知從越南
    河內回來之班機取消，我知道是被告乙○○的班機取消，也
    知道要接被告乙○○，回程途中，被告乙○○來電，被告乙○○說：「回來了」，當時被告丙○○在開車，我依被告丙○○指示問「東西呢？」，被告乙○○說「錢呢？」，我再
    依被告丙○○指示說「全部」，被告乙○○就說「在那邊等
    ？」，我就跟被告乙○○約在錢櫃ＫＴＶ碰面，我們直接就
    開車到錢櫃ＫＴＶ，我剛下車即遭警逮捕，這時被告丙○○
    馬上加速離去等語。
  3.依被告乙○○、丁○○上開供述、證述，有關被告丁○○於
    九十四年十月十四日前往接機未遇被告乙○○，經向「金科
    旅行社」查詢，始知被告乙○○原定自越南搭乘之長榮航空
    班機停飛，遂先行離去；被告丁○○回程途中因接獲被告乙○○來電，二人遂相約台北縣永和巿永和路一段一二九號之
    錢櫃KTV 前取貨；被告丁○○依約前往約定地點取貨時，員
    警帶同被告乙○○抵達上址，經被告乙○○指認後，為警當
    場逮捕丁○○等情，前後一致，互核相符，渠等此部分供述
    、證述已堪採信。被告丁○○雖曾辯稱：我不知道要去中正
    機場接何人，我也沒有與被告乙○○相約取貨，我當時是要
    在錢櫃KTV 下車回家云云，然此部分，除經被告丁○○供述
    、被告乙○○證述如前外，且被告丁○○於原審審理時亦證
    述：被告丙○○載我及陳氏雪去機場接人但沒接到人，我打
    電話到「金科旅行社」得知從越南河內回來之班機取消，我
    知道是被告乙○○的班機取消，也知道要接被告乙○○等語
    ，是其顯然明知其前往中正機場即係要接此次參加「金科旅
    行社」所辦越南旅遊行程出境而預計當天回國之被告乙○○
    ；甚且被告乙○○原訂班機未飛而被告丁○○未接到被告乙○○後，被告丁○○於回程途中，接獲被告乙○○來電，亦
    親與被告乙○○相約取貨地點並言及一手交錢，一手交貨之
    細節，若非被告丁○○原已計畫接機取貨，何以被告乙○○
    會與其聯絡，被告丁○○又怎有可能與被告乙○○相約上址
    取貨並答應給付運毒報酬，參以被告丁○○為警查獲時，確
    經警在其身上扣得所陳被告丙○○交付欲交付被告乙○○運
    毒報酬之現金三萬元，有該三萬元入庫之贓証物款收據一紙
    在卷。在在顯示，本件除係被告丁○○指使、安排被告乙○○前往越南並在越南交付海洛因由被告乙○○攜帶入境外，
    被告丁○○於九十四年十月十二日返台，即是計畫於被告乙○○攜帶該海洛因入境後，前往接機並取貨，而被告丁○○
    亦確實有於九十四年十月十四日前往中正機場接機，並於未
    遇被告乙○○後之回程途中，與被告乙○○相約上址取貨而
    遭警查獲甚明。被告丁○○於原審審理時改稱：我不知道要
    去中正機場接何人，我也沒有與被告乙○○相約取貨，我當
    時是要下車回家而遭警查獲云云，顯屬卸責之詞，難以採信
    。
  4.而九十四年十月十四日當天下午某時許，係由被告丙○○駕
    駛車號：8782 -JT號自小客車附載被告丁○○、陳氏雪一同
    前往中正機場接應被告乙○○，因久候不見被告乙○○入境
    ，遂由被告丁○○向「金科旅行社」查知被告乙○○原訂班
    機停飛，被告丙○○遂駕車搭載被告丁○○、陳氏雪自中正
    機場返回台北縣土城，車行途中，被告丁○○接獲被告乙○○來電相約上址交付海洛因，隨即由被告丙○○駕駛上開自
    小客車附載被告丁○○、陳氏雪一同前往約定地點取貨，被
    告丁○○下車取貨時遭警查獲，而被告丙○○則駕車附載陳
    氏雪逃逸，後經被告丁○○帶同員警於同日二十一時三十分
    許，在被告丙○○位於台北縣土城巿明德路一段一七二號三
    樓之居處查獲被告丙○○等情，除經被告丁○○先後供述、
    證述如前述外，且其中因被告乙○○原訂班機停飛，被告丙○○、丁○○遂未接獲被告乙○○一節，核與被告乙○○所
    陳其原訂搭乘之長榮班機停飛，遂改搭中華航空班機提早入
    境等情相符；其中被告丙○○有於上開時、地，駕駛上開自
    小客車附載被告丁○○一同前往上開錢櫃KTV ，被告丁○○
    遭警查獲後，被告丙○○即駕車離去等情，為被告丙○○於
    警詢、檢察官訊問及原審審理時所是認；而被告丁○○前往
    該處之目的，即是與被告乙○○相約見面收取被告乙○○私
    運來台之海洛因，而當時被告丁○○下車係遭警查獲等情，
    亦核與被告乙○○證述相符，被告丁○○前開供述、證述即
    可採信。另有關當天與被告丙○○、丁○○一同前往中正機
    場及錢櫃KTV 之女子為何人一節，被告丙○○雖於檢察官訊
    問及原審審理時改稱：該女子是我女友，不是我妻子陳氏雪
    云云，然查被告丙○○於九十四年十月十五日警詢時即供稱
    ：當天車抵上址後，我太太有陪丁○○下車等語，核與被告
    丁○○上開供述、證述該女子為陳氏雪等情相符，參以陳氏
    雪於九十四年十月十一日，在越南河內機場安排被告丁○○
    引領被告乙○○取得海洛因後，即於九十四年十月十二日與
    被告丁○○一同返國，業如前述，是九十四年十月十四日當
    天被告丙○○係載被告丁○○及其妻子陳氏雪一同前往中正
    機場接機及其後又前往錢櫃KTV 取貨亦明，被告丙○○改稱
    係載其女友云云，顯係迴護陳氏雪之詞，難以採信。
  5.被告丙○○雖一再辯稱：我沒有載被告丁○○前往中正機場
    接被告乙○○，當天是被告丁○○請我載他去錢櫃KTV ，我
    也不知道被告丁○○是要去向被告乙○○拿海洛因云云，然
    查，被告丙○○於檢察官訊問及原審審理時雖辯稱：當天我
    是載被告丁○○及我女友去錢櫃KTV ，該女友不是我太太陳
    氏雪云云，然如前述，當天一同前往之女子係被告丙○○之
    妻子陳氏雪已明，被告丙○○此部分所辯，已與事實不符；
    再被告丙○○先於九十四年十月十五日警詢時辯稱：當天是
    被告丁○○要求我駕載他前往上開錢櫃KTV 前，我不知道要
    做什麼事云云；於九十四年十月十五日檢察官訊問時辯稱：
    被告丁○○請我載他去錢櫃KTV ，但沒有說要作何事云云；
    然於原審審理時卻改稱：當天被告丁○○來我家找我聊天，
    後來被告丁○○機車壞掉，所以請我載他回家云云，是其對
    於其載被告丁○○前往上址之目的，前後供述亦不相符，亦
    難採信。參以請被告丙○○於九十五年一月二十七日原審訊
    問時陳述：被告丁○○於九十四年十月十四日晚間某時許接
    到電話，然後我載被告丁○○前往上開KTV ，我知道被告丁○○是要去拿人家從越南帶回來的海洛因等語；於九十五年
    六月十三日原審審理時亦陳述：我載被告丁○○回家途中，
    被告丁○○接到電話，我知道被告丁○○是要去接貨拿海洛
    因等語，此一情節，亦與被告丁○○證稱其係在被告丙○○
    車上接獲被告乙○○電話相約上址取貨等情相符，是被告丙○○顯然明知被告丁○○前往前開KTV 之目的，即是要向被
    告乙○○拿取從越南運回之海洛因甚明，其辯稱不知被告丁○○前往該處是何目的，亦與事實不符而難採信。
  6.綜上，被告丙○○有於九十四年十月十四日當天下午某時許
    ，駕駛車號：8782 -JT號自小客車附載被告丁○○、陳氏雪
    一同前往中正機場接應被告乙○○，因被告乙○○改搭中華
    航空班機而提早入境且遭警查獲，遂未遇被告乙○○，渠等
    僅查知被告乙○○原訂班機停飛，不知被告乙○○已遭警查
    獲，遂於回程途中，被告丁○○接獲被告乙○○來電相約上
    址交付海洛因後，仍由被告丙○○駕駛上開自小客車附載被
    告丁○○、陳氏雪一同前往約定地點取貨，堪以認定。本件
    被告丙○○雖居於幕後指使丁○○找乙○○前往越南走私毒
    品，九十四年十月十四日因乙○○改搭其他班機提早抵達中
    正國際機場，其偕同丁○○前往接機未著，誤以為乙○○已
    順利走私毒品入境，故於丁○○接獲乙○○要交貨及索取酬
    勞之電話，仍與丁○○開車前往取貨，因丁○○住在錢櫃KT
    V附近，待取貨再行聯絡後續之處理毒品事宜，未及時逃匿
    遭警循線逮捕，尚難執為未參與犯罪之論據。
六、論罪科刑適用之法律：
  (一)按海洛因為毒品危害防制條例第二條第二項第一款所稱之第
    一級毒品，並為行政院依據懲治走私條例第二條第四項公告
    之「懲治走私條例公告管制物品項目及其數額」，其中甲項
    管制進出口物品第四款所列之毒品，不得運輸亦不得私運進
    口。被告丙○○、丁○○、乙○○、陳氏雪及綽號「阿Ｂ」
    之不詳姓名成年女子共同將海洛因自越南私運進入台灣地區
    ，核其所為，均係犯毒品危害防制條例第四條第一項之運輸
    第一級毒品罪及懲治走私條例第二條第一項之私運管制物品
    進口罪。被告等持有第一級毒品海洛因之低度行為，均為運
    輸之高度行為所吸收，不另論罪。被告等就上揭私運管制進
    口之第一級毒品海洛因犯行，係由被告丙○○指使被告丁○○覓得被告乙○○前往越南攜帶毒品海洛因入境，再由被告
    丁○○指使、安排被告乙○○實施運輸海洛因之行為，被告
    丁○○除為被告乙○○辦理前往越南之簽證及支付被告乙○○前往越南之旅遊所需團費、生活開銷外，並親往越南與共
    犯陳氏雪、「阿Ｂ」安排毒品交運事宜，並由被告丁○○實
    施將毒品交付被告乙○○之行為，由被告乙○○實施將該海
    洛因私運進入我國，被告乙○○為警查獲後，因被告丙○○
    、丁○○、陳氏雪不知被告乙○○遭警查獲，遂仍與被告乙○○相約上址取貨，被告丁○○、丙○○先後亦為警查獲，
    被告丙○○、丁○○均顯係以自己共同犯罪之意思，事先與
    被告乙○○、陳氏雪、「阿Ｂ」同謀，推由被告乙○○實施
    運輸毒品之行為，被告丙○○、丁○○、乙○○與陳氏雪、
    「阿Ｂ」等人間，均顯有犯意聯絡，均為共同正犯。被告等
    均係以一個私運之行為，同時觸犯懲治走私條例第二條第一
    項之私運管制物品進口罪及毒品危害防制條例第四條第一項
    之運輸第一級毒品罪，均應依想像競合犯之規定，從一重之
    運輸第一級毒品罪處斷。
  (二)查被告丁○○前於九十年間因違反毒品危害防制條例案件，
    經台灣板橋地方法院判處有期徒刑五月確定，於九十一年四
    月四日易科罰金，執行完畢；被告乙○○前於八十八年間因
    違反著作權法案件，經台灣台北地方法院判處有期徒刑一年
    二月確定，送監執行，執行中經假釋，於九十年十月十七日
    縮刑假釋期滿，未經撤銷假釋，未執行之刑以執行論而執行
    完畢；又於九十三年間因竊盜案件，經台灣板橋地方法院判
    處有期徒刑六月確定，於九十四年四月二十三日執行刑完畢
    ，此有本院被告前案紀錄表一紙在卷可憑，被告丁○○、乙○○均係於五年內再犯本件有期徒刑以上之二罪，不論依修
    正前之刑法第四十七條，或於九十四年一月七日修正公布、
    九十五年七月一日生效施行之修正後刑法第四十七條第一項
    之規定，均構成累犯，對被告等而言並無有利或不利之情形
    ，自不生新舊法比較之問題，應逕依修正前之刑法第四十七
    條，均論以累犯，除運輸第一級毒品罪法定刑為死刑、無期
    徒刑部分，依刑法第六十四條第一項、第六十五條第一項規
    定不得加重外，其餘部分皆應依刑法第四十七條規定，依法
    加重其刑。
七、撤銷改判之理由：
  (一)原判決於理由中以被告丙○○、丁○○均係以自己共同犯罪
    之意思，事先與被告乙○○、陳氏雪、「阿Ｂ」同謀，再推
    由被告乙○○實施運輸毒品之行為，因認被告丙○○、丁○○、乙○○與陳氏雪、「阿Ｂ」等人間，均為共同正犯，然
    於事實欄中就渠等有如何事先謀議及行為分擔並未詳予論述
    ，容有理由失所依據之違誤。
  (二)被告三人上訴仍執詞否認犯行，雖均無可採，惟原判決既有
    上開可議而無可維持，自應由本院將原判決予以撤銷改判。
八、量刑審酌之事由：
  (一)爰審酌被告等共同私運第一級毒品來台，數量合計淨重762.
    25公克，所運輸之毒品雖尚未流入市面即為警查獲，然如流
    入市面，將加速毒品之泛濫，輕則戕害國人身心健康，重則
    引發各種犯罪，實為多種犯罪源頭，對社會治安有相當危害
    ，且本件被告丙○○、丁○○係居於主導地位，為圖牟私人
    之不法暴利而非法走私毒品，由被告丙○○出資指使被告丁○○洽得被告乙○○實施運毒犯行，被告丁○○並依被告丙○○指示前往越南交付海洛因予被告乙○○；被告丙○○、
    丁○○於被告乙○○回國後並親往接貨等一切情狀，就被告
    丙○○、丁○○二人均從重處以無期徒刑，並均依刑法第三
    十七條第一項宣告褫奪公權終身。而被告乙○○因經濟困頓
    ，一時失慮受被告丙○○、丁○○指使運輸毒品入境，致罹
    重典，本案被告乙○○並非基於首謀之地位，策劃整起犯行
    ，而係由被告丙○○、丁○○指示、安排其運毒，被告乙○○犯後又坦承上情，除顯有悔意外，並因其自白而查獲主謀
    被告丙○○、丁○○，雖尚有共犯陳氏雪在逃，然已對該運
    毒集團繼續從事同種犯行產生相當之阻斷效果，衡情即使論
    以法定最輕本刑，猶屬過重，其犯罪等一切情狀，衡情尚有
    可憫之處，爰依刑法第五十九條規定，就被告乙○○運輸第
    一級毒品罪部分，予以酌量減輕其刑，量處有期徒刑十二年
    ，公訴人求處被告乙○○有期徒刑十年，依上開說明，核屬
    過輕，難依所請。又修正前刑法第五十九條規定，犯罪之情
    狀可憫恕者，得酌量減輕其刑，而新修正刑法第五十九條規
    定犯罪之情狀顯可憫恕認科以最低刑仍嫌過重者，得酌量減
    輕其刑，增列文字將適用條件予以明文化。而修正前刑法第
    六十四條第二項規定，死刑減輕者，為無期徒刑或十五年以
    下十二年以上有期徒刑，第六十五條第二項規定無期徒減輕
    者為七年以上有期徒刑，惟修正刑法第六十四條第二項死刑
    減輕者為無期徒刑，第六十五年第二項規定，無期徒刑減輕
    者為二十年以下十五年以上有期徒刑，行為後新刑法對於死
    刑與無期徒刑減輕其刑之規定有變更，比較新舊刑法之規定
    ，以修正前之刑法第五十九條、第六十四條第二項、第六十
    五條第二項之規定，有利於被告，爰適用修正前刑法第五十
    九條、第六十四條第二項、第六十五條第二項之規定，併予
    敘明。
  (二)另按犯第四條第一項之罪，供出毒品來源，因而破獲者，得
    減輕其刑，毒品危害防制條例第十七條固有明文。惟該條文
    所謂「供出毒品來源，因而破獲者」，依其立法目的，係指
    供出共犯以外之前手，並因而破獲者而言，若僅供出自己所
    販賣、運輸、製造、持有或施用之毒品放置處所及共犯為何
    人在內，此僅屬自白犯罪之證據何在及共犯為誰而已，並不
    能執此適用上開規定而減輕其刑。且按諸毒品危害防制條例
    第十七條規定，犯同條例第四條第一項之罪，供出毒品來源
    ，因而破獲者，得減輕其刑，其立法意旨重在鼓勵具體供出
    其上游販毒者，俾使追查該毒梟前手及其上游毒品，以杜絕
    毒品之蔓延與氾濫，倘僅供出共犯為何人，但尚未進而查獲
    毒梟前手或其上游毒品者，仍不得執此邀本條規定之寬減（
    最高法院九十年度台上字第一六三九號刑事判決及八十六年
    臺覆字第五四號刑事判例意旨可資參照）。本件雖因被告乙○○之供述而查獲被告丙○○、丁○○，惟被告丙○○、丁○○於本件中係居於共犯之地位，非屬於毒品來源者，是以
    被告乙○○雖供出被告丙○○、丁○○，並因而查獲被告丙○○、丁○○，但被告丙○○、丁○○並非毒品來源者，且
    並未進而查獲前手或上游毒品來源者，尚無以執此適用上開
    規定而減輕其刑，一併敘明。
九、沒收：
    按共同犯罪行為，應由共犯各負全部責任，凡必須沒收之物
    ，於共犯之判決均應為沒收之諭知（最高法院八十八年度台
    上字第七０九九號判決意旨參考）。查：
  (一)扣案之第一級毒品海洛因五包（合計淨重762.25公克，純度
    68.73％，純質淨重523.89公克，包裝總重47.90公克），係
    被告三人共同私運入境而被當場查獲之第一級毒品，雖鑑定
    機關於鑑定時，將毒品與包裝分別秤重，然依鑑定機關法務
    部調查局之海洛因毒品純度定量分析鑑驗標準作業程序，係
    將包裝內之白粉（海洛因）取出裝於該局毒品檢驗用袋中進
    行海洛因純度定量分析，包裝則呈空袋形狀，但仍留有極微
    量白粉（海洛因）殘渣於塑膠袋中等情，此經法務部調查局
    九十四年一月二十八日調科壹字第○九四六二一○○○七○
    號函述明確，則該包裝並未與毒品完全析離；就本件毒品與
    包裝，均應依毒品危害防制條例第十八條第一項前段規定，
    諭知沒收銷燬之。扣案球鞋一雙及未扣案之透氣膠帶一捆、
    旅行袋一個，係共犯「阿Ｂ」所提供並事先藏放於前開廁所
    內，並供（但非專供）本件方便攜帶、藏放上開海洛因所用
    之物，業如前述，該球鞋一雙及透氣膠帶一捆、旅行袋一個
    ，應為共犯「阿Ｂ」所有且係供（但非專供）本件私運海洛
    因所用之物，均應依毒品危害防制條例第十九條第一項宣告
    沒收，其中未扣案之透氣膠帶一捆、旅行袋一個部分，如全
    部或一部不能沒收時，追徵其價額或以其財產抵償之。扣案
    三萬元，係被告丙○○交付被告丁○○用以給付被告乙○○
    實施本件運輸毒品之部分報酬，雖尚未交付被告乙○○，然
    係被告丙○○供本件運輸海洛因之犯罪所用之物，又為被告
    丙○○所有，亦應依毒品危害防制條例第十九條第一項之規
    定諭知沒收，上開球鞋一雙及三萬元，均已扣案，無全部或
    一部不能沒收之情形，勿庸依同條項後段諭知如全部或一部
    不能沒收時追徵其價額或以其財產抵償之。
  (二)扣案之其內SIM卡門號為0000000000號行動電話一支（不含
    其內之SIM卡，因行動電話門號SIM卡，係使用者向電信業者
    申請租用而僅取得其使用權，並非申請使用者所有），雖係
    被告丁○○所有，且被告乙○○為警查獲後，曾撥打該電話
    聯絡交貨事宜，然因被告丙○○、丁○○原係計畫直接在中
    正機場接機取貨，係被告乙○○提早飛抵中正機場及遭警查
    獲，被告丙○○、丁○○未能接獲被告乙○○，被告乙○○
    始在警監視下撥打該門號手機將被告丁○○約出，被告丁○○係處於被動地位以此手機接聽電話，已難認該電話係供本
    件聯繫交付毒品之用；而被告丁○○均係當面與被告丙○○
    或乙○○聯絡運毒事宜，均未曾以該手機聯絡運毒事宜等情
    ，業據被告丁○○供陳在卷，是此手機尚難認係供本件犯罪
    所用之物，不得宣告沒收。另扣案被告丙○○所有之手機二
    支，亦無證據證明曾與被告丁○○或乙○○聯絡運毒事宜，
    縱如前述，被告丙○○持用之0000000000、0000000000、00
    00000000號行動電話門號，在本案發生前，曾多次與被告丁○○通聯，然亦無從查考係聯絡何事，且當時被告乙○○尚
    未著手本件運輸毒品之犯行，是扣案被告丙○○所有之手機
    二支，亦難認係供本件犯罪所用之物，亦不得宣告沒收。又
    鑑定時經取樣鑑驗耗用之毒品，因已不存在，不得宣告沒收
    。另被告丙○○應允被告丁○○之三十五萬元，而其中二十
    萬元為應允被告乙○○私運上開海洛因入境後，將給付被告
    乙○○之報酬部分，除前開已扣案預計交付而尚未交付之三
    萬元外，其餘部分因未扣案，亦無證據證明被告丙○○已備
    妥預計交付，而被告丁○○、乙○○亦未實際取得此部分酬
    勞，自無庸宣告沒收。未扣案由被告丁○○支付被告乙○○
    此行前往越南之旅遊團費一萬八千元及交付予被告乙○○之
    二萬元、美金二百元，其中旅遊團費一萬八千元係供被告乙○○搭乘飛機、住宿之用，且於被告乙○○出發前往越南前
    行前，即已支付前開旅行社，於被告乙○○著手本件運毒犯
    行前，即已非被告或共犯所有之物；而二萬元、美金二百元
    ，則係供被告乙○○在越南間之生活開銷費用，此為被告乙○○所必要之交通、食、宿生活支出費用，非被告乙○○因
    犯本罪所得之財物，且與本件運輸毒品無直接關連性，均爰
    不為沒收或追徵價額、以其財產抵償之諭知。另在被告丙○○住處查扣之安非他命四包、海洛因十五包、注射針筒十三
    支、分裝袋三百零一個、分裝杓五支、電子磅秤一台、計算
    機一台、吸食器一組，均與本件之罪無關，應於被告丙○○
    所涉他案處理，附予說明。
十、適用之法律：
  (一)刑事訴訟法第369條第1項前段、第364條、第299第1項前段
    。
  (二)毒品危害防制條例第4條第1項、第18條第1項前段、第19條
    第1項，懲治走私條例第2條第1項、第11條，刑法第11條、
    第28條、第55條、修正前刑法第47條、修正前刑法第59條、
    第37條第1項。
本案經檢察官陳明光到庭執行職務。
中    華    民    國    95    年    9    月    29    日
                  刑事第五庭  審判長法  官  吳    敦
                                    法  官  張 傳 栗
                                    法  官  吳 啟 民
以上正本證明與原本無異。
如不服本判決，應於收受送達後十日內向本院提出上訴書狀，其
未敘述上訴之理由者並得於提起上訴後十日內向本院補提理由書
（均須按他造當事人之人數附繕本）。
                                    書記官  江 采 廷
中    華    民    國    95    年    10    月    2     日
附錄：本案論罪科刑法條全文
毒品危害防制條例第四條第一項：
製造、運輸、販賣第一級毒品者，處死刑或無期徒刑；處無期徒
刑者，得併科新台幣一千萬元以下罰金。
懲治走私條例第二條第一項：
私運管制物品進口、出口逾公告數額者，處七年以下有期徒刑，
得併科新台幣二十萬元以下罰金。


司法院資訊處製作；財團法人民間司法改革基金會備份。
